臺灣臺北地方法院交通事件裁定　　　　 94年度交聲字第168號
　　原處分機關　臺北市交通事件裁決所
　　受處分人即
　　聲明異議人　甲○○
上列受處分人因違反道路交通管理處罰條例案件，對於臺北市交
通事件裁決所民國94年2 月1 日所為之處分（原處分案號：北市
交裁二字第裁22-ACV398934號），聲明異議，本院裁定如下：
        主  文
異議駁回。
        理  由
一、按汽車駕駛人，爭道行駛，駕車行駛人行道者，處新臺幣（
    下同）600 元以上1,800 元以下罰鍰，道路交通管理處罰條
    例第45條第1 項第6 款定有明文。而按道路交通安全規則第
    2 條第1 項第1 款及道路交通管理處罰條例第3 條第8 款均
    明文規定該等有關道路交通管理法規所指之「汽車」均包含
    「機器腳踏車」。且違反道路交通管理處罰條例第45條者，
    除依原條款處罰鍰外，並予記違規點數1 點，道路交通管理
    處罰條例第63條第1項第1款亦有明定。
二、原處分意旨略以：本件受處分人即聲明異議人甲○○於民國
    93年12月21日下午10時25分許，騎乘車號AMN-716 號重型機
    車，行經臺北市中正區○○○路1 號前，竟行駛人行道，適
    遇臺北市中正第一分局警員鍾兆城當場攔停掣單舉發，經受
    處分人於到案日期前向原處分機關即臺北市交通事件裁決所
    提出申訴，經原處分機關請舉發單位調查結果，仍認受處分
    人有前開違規行為，原處分機關乃依前揭道路交通管理處罰
    條例第45第1 項第6 款、第63條第1 項第1 款之規定，於94
    年2月1日裁處罰鍰600元，並記違規點數1點。
三、訊據受處分人就其前於揭時騎乘車號AMN-716 號重型機車行
    經臺北市○○○路1 號前，而為警當場攔停等事實固坦承不
    諱，惟仍矢口否認有何違規情形，辯稱：當時伊係「推」、
    「牽」機車於人行道上，而非「行駛」，實係伊推車經過，
    將員警打瞌睡員警所致；且員警填寫之舉發單上有二嚴重錯
    誤
    Ｚ000000000」），違規地點誤載為「愛國西路1 號」，依
    據臺灣高等法院93年度交抗字第18號裁定、及行政程序法第
    1 、2 、4-6 、8-10、111 條之規定，此錯誤屬「自始無效
    行政行為之重大瑕疵」，應屬無效之舉發單，伊自不應受罰
    云云。經查：
  (一)受處分人於前揭時地騎乘車號AMN-716 號重型機車，竟行駛
    於人行道上，與行人爭道等事實，除於前揭時地現場經警攔
    檢等事實亦經受處分人所不爭執外，餘並經證人即現場舉發
    員警鍾兆城於本院結證明確（見本院94年3月3日筆錄）。又
    證人鍾兆城係本件原處分機關所認定受處分人有上開違規行
    為之原證人，其到庭在本院法官面前具結以言詞供述本件訴
    訟上之待證事實（即受處分人有上開違規事實），因其與受
    處分人毫無怨懟，自無自陷於偽證罪之追訴而構詞誣賴受處
    分人之理；且於本件卷存證據資料內並無任何積極證據足以
    證明員警上開供述係屬虛偽，亦未有足以令人顯信其證述為
    不可採之品性證據或前科證據存在，本院自不得僅憶證人為
    本件開單告發受處分人之員警而全盤抹煞其餘訴訟上所具之
    證人資格，況受處分人就上開證人陳證，無法舉出或提出任
    何對其有利之證據資料，以使本院對證人所述產生合理之懷
    疑，從而本院由製單員警陳證已可得受處分人確有前開違規
    行為之心證。雖受處分人另辯稱：當時係為免路口停等長時
    間紅燈，故直接將車左轉「牽」上斑馬線、人行道云云，惟
    由臺北市○○○路○ 段、愛國西路口，欲沿愛國西路，至下
    一交岔口即愛國西路、公園路口，約有200 公尺距離，衡情
    ，以步行、並牽機車之不便、時間，實不及於現場停等紅燈
    之時間、便利，受處分人所辯實難採信。故本件受處分人騎
    乘機車於人行道之事實，洵堪信為真。
  (二)雖受處分人辯稱：本件有關駕駛人
    點均有誤載，顯屬行政處分之重大瑕疵云云，並舉現場照片
    、臺灣高等法院93年度交抗字第18號裁定、行政程序法規定
    為佐。然：
    1.凡稱「愛國西路1 號」者，並非僅有懸掛「愛國西路1 號
      」門牌處為該址，凡為懸掛「愛國西路1 號」門牌之機關
      即臺北師範學院近愛國西路處之圍牆範圍，均屬之。而本
      件違規地點已經受處分人自承：現場係重慶南路與愛國西
      路交會口、過完馬路，至臺北師範學院之角落，尚未至臺
      北師範學院大門上「愛國西路1 號」門牌等語（見本院94
      年3 月3 日筆錄第3 頁）；且受處分人所舉「現場照片」
      亦顯示：該處為臺北師範學院靠愛國西路邊圍牆處等情，
      有該現場照片附卷可參；是舉發單上所載違規地點為「愛
      國西路1號」並無錯誤。
    2.經詳核本件舉發單、裁決書，其中僅有舉發單上「
      統一編號欄」記載誤載為「Ｚ000000000」，實際應為「Ｚ0
      00000000」（其中數字部分第3 、4 碼錯誤），其餘舉發
      單受處分人姓名、性別、地址、出生年月日、車牌號碼、
      車輛種類、車主姓名、車主地址、違規事實、違規地點、
      違規事實、舉發違反法條等欄項記載均屬正確，而本件裁
      處依據之裁決書則全部正確，是本件唯一「
      號」欄項之錯誤，顯係誤寫、誤繕，不影響本件受處分人
      、受處分事實之特定性，為事後可得更正事項，並非重大
      瑕疵，自就舉發單、裁決書行政處分具正確性，不影響裁
      決之效力。至受處分人援引臺灣高等法院93年度交抗字第
      18號中所載：裁決書上違規事實、違反法條、違規地點、
      受處分人姓名等錯誤，屬重大明顯瑕疵等語，係「受處分
      人異議意旨」，非指：有該事由即必屬「重大明顯瑕疵」
      、或應依行政程序法認定無效行政處分等情，仍應依個案
      情形予以具體認定，受處分人尚有誤會。
  (三)綜上所述，原處分機關依道路交通管理處罰條例第45條第1
    項地6 款、第63條第1 項第1 款規定裁處600 元罰鍰並記違
    規記點數1 點，核無不合。本件聲明異議為無理由，應予駁
    回。
據上論斷，應依道路交通案件處理辦法第19條，裁定如主文。
中　　華　　民　　國　　94　　年　　3 　　月　　16　　日
                  交通法庭法　官  郭惠玲
如不服本裁定，應於裁定送達後5 日內向本院提出抗告狀。
上正本證明與原本無異。
                          書記官  鄭雅文
中　　華　　民　　國　　94　　年　　3 　　月　　31　　日
